臺灣高等法院臺南分院刑事判決
　　　　　　　　　　　　　　　　 94年度上訴字第862號　Ａ
上　訴　人
即　被　告　甲○○
上列上訴人因毒品危害防制條例案件，不服臺灣臺南地方法院94
年度訴字第685號中華民國94年6月28日第一審判決（起訴案號：
臺灣臺南地方法院檢察署94年度毒偵字第849號），提起上訴，
（本院審理時，上訴人並就犯罪事實為有罪陳述，經本院裁定進
行簡式審判程序），判決如下：
    主  文
上訴駁回。
    事  實
一、甲○○前因違反肅清煙毒條例案件，經臺灣臺南地方法院判
    處有期徒刑三年四月，復經本院駁回上訴，而於民國（下同
    ）八十三年七月五日確定，入監執行後，因臺灣臺南地方法
    院裁定假釋交付保護管束，而於八十六年十二月二十九日出
    監，復經撤銷假釋而入監執行殘刑，甫於九十二年八月九日
    執行完畢。甲○○另於八十八年間，因違反毒品危害防制條
    例（施用毒品）案件，經臺灣臺南地方法院以八十八年度毒
    聲字第一七五五號裁定送觀察、勒戒後，認有繼續施用毒品
    之傾向，而以八十八年度毒聲字第二○○六號裁定，令入戒
    治處所施以強制戒治，嗣由該院裁定停止戒治交付保護管束
    ，因保護管束期滿未經撤銷，視為強制戒治執行完畢，而由
    臺灣臺南地方法院檢察署檢察官於八十九年七月十八日（原
    審誤載為八十七年七月十八日），以八十九年度戒毒偵字第
    四七七號為不起訴處分確定。詎其猶不知悔改，於強制戒治
    執行完畢釋放後五年內，復基於施用第一級毒品之概括犯意
    ，自九十三年十二月底某日起，至九十四年一月十八日某時
    止，連續在臺南市○○路○段路三五九巷四二號其住所內，
    以將第一級毒品海洛因用礦泉水稀釋後置入針筒中再施以皮
    下注射之方式，施用第一級毒品海洛因多次。嗣為警查獲，
    並於九十四年一月十九日下午三時許，經其同意，採集尿液
    送驗結果呈嗎啡陽性反應，而知悉前情。
二、案經高雄縣警察局湖內分局報請臺灣高雄地方法院檢察署呈
    請臺灣高等法院檢察署令轉臺灣臺南地方法院檢察署檢察官
    偵查起訴。
    理  由
一、上揭事實，業據被告甲○○於警詢、偵查中供承不諱（見警
    卷第二、三頁；偵查卷第一五頁），復於原審、本院審理時
    坦承不諱，並當庭為認罪之表示（見本院上訴審卷第二九頁
    至三一頁、原審卷第二六頁至二七頁）。而被告經警採集之
    尿液，送臺灣檢驗科技股份有限公司初步及確認檢驗結果均
    呈嗎啡陽性反應（可待因、嗎啡濃度依序分別為二三五○ｎ
    ｇ／ｍｌ、一二八一五ｎｇ／ｍｌ），此有臺灣檢驗科技股
    份有限公司於九十四年二月一日所出具之濫用藥物尿液檢驗
    報告（檢體編號：二一）、高雄縣警察局湖內分局毒品案件
    嫌犯尿液對照表（代號：二一）、高雄縣警察局湖內分局尿
    液送驗單各乙紙附卷（見警卷第四頁至第六頁）為證。又毒
    品海洛因經注射入人體後，約百分之八十於二十四小時內自
    尿中排出，一般而言，尿液中能否驗出嗎啡陽性反應與其投
    與量、投與途徑、採尿時間、個人體質及檢驗方法之靈敏度
    有關，國外曾有文獻報導注射六毫克之海洛因鹽酸鹽，其代
    謝物嗎啡之平均可檢出時限約為二十六小時，經行政院衛生
    署藥物食品檢驗局以八十一年九月八日（八一）藥檢壹字第
    八一一四八八五號函述明斯旨綦詳，認被告甲○○上揭自白
    核與事實相符。次查：被告甲○○前於八十八年間，因違反
    毒品危害防制條例（施用毒品）案件，經臺灣臺南地方法院
    以八十八年度毒聲字第一七五五號裁定，送觀察、勒戒後，
    因認有繼續施用毒品之傾向，而以八十八年度毒聲字第二○
    ○六號裁定，令入戒治處所施以強制戒治，嗣由上開法院裁
    定停止戒治交付保護管束，因保護管束期滿未經撤銷，視為
    強制戒治執行完畢，而由臺灣臺南地方法院檢察署檢察官於
    八十九年七月十八日，以八十九年度戒毒偵字第四七七號為
    不起訴處分確定等情，亦有臺灣高等法院被告前案紀錄表、
    全國施用毒品案件紀錄表、上揭不起訴處分書各一份在卷足
    憑，而堪認定。綜上，本件事證明確，被告前揭於強制戒治
    執行完畢五年內，施用第一級毒品海洛因多次之犯行，堪以
    認定，應依法論科。
二、按海洛因屬毒品危害防制條例第二條第二項第一款所規定之
    第一級毒品。核被告甲○○所為，係違反毒品危害防制條例
    第十條第一項之施用第一級毒品海洛因罪。其持有第一級毒
    品海洛因之低度行為，已為其施用第一級毒品海洛因之高度
    行為所吸收，故不另論罪。又被告甲○○施用第一級毒品海
    洛因多次之犯行，均時間緊接，所犯係犯罪構成要件相同之
    罪名，顯係基於概括之犯意反覆為之，為連續犯，應依刑法
    第五十六條之規定，論以一罪，並加重其刑。復查被告甲○
    ○前因違反肅清煙毒條例案件，經臺灣臺南地方法院判處有
    期徒刑三年四月，復經本院駁回上訴，嗣於八十三年七月五
    日確定，並因臺灣臺南地方法院裁定其假釋交付保護管束，
    而於八十六年十二月二十九日出監，復經撤銷假釋執行殘刑
    ，甫於九十二年八月九日執行完畢，此有臺灣高等法院被告
    前案紀錄表、臺灣臺南地方法院檢察署刑案資料查註紀錄表
    各一份存卷可考，其於有期徒刑執行完畢後，五年以內再犯
    本件有期徒刑以上刑之罪，為累犯，應依刑法第四十七條之
    規定加重其刑，並依刑法第七十條之規定遞加重之。
三、原判決以被告甲○○罪證明確，因予適用毒品危害防制條例
    第十條第一項、刑法第十一條前段、第五十六條、第四十七
    條規定，併審酌被告甲○○素行非佳，且其因施用毒品犯行
    ，迭經觀察、勒戒及強制戒治之治療程序，竟仍不思悔改，
    徹底袪除施用毒品之惡習，尚於臺灣臺南地方法院另以九十
    三年度訴字第一七一號違反毒品危害防制條例案件判處有期
    徒刑八月，並於同年九月二十七日確定後，再次施用第一級
    毒品海洛因，有前揭被告前案紀錄表、刑案資料查註紀錄表
    各一份可徵，可知其顯深陷毒癮難以自拔，其意志力甚為薄
    弱，未能善體國家設置觀察、勒戒機構，協助毒品施用者戒
    除毒癮之美意，惟念及其施用毒品之犯行，在本質上乃屬戕
    害自己身心健康之行為，被告尚未有嚴重破壞社會秩序或侵
    害他人權益之情形，且嗣能坦承犯行，犯罪後之態度尚佳等
    一切情狀，量處有期徒刑九月，以資懲儆。
四、本院經核，原判決認事用法，均無違誤，量刑亦稱妥適。上
    訴意旨，以其患有第五腰椎感染柱炎，請求本院從輕量處有
    期徒刑八月云云。然查被告甲○○七十九年起即有施用第一
    級毒品海洛因之習性，最後一次經臺灣臺南地方法院另以九
    十三年度訴字第一七一號違反毒品危害防制條例案件判處有
    期徒刑八月，並於同年九月二十七日確定後，再犯本件施用
    足見被告戒毒意志不堅，原判決審酌此情，而就被告本次所
    犯施用第一級毒品犯行，量處有期徒刑九月，本院認原判決
    量刑，符合罪刑相當原則，並無不當。被告上訴意旨，請求
    再予減輕其刑，核無理由，應予駁回。
據上論結，應依刑事訴訟法第368條、第364條、第273條之1第1
項，判決如主文。
本案經檢察官吳忠賢到庭執行職務。
中　　華　　民　　國　　94　　年　　9 　　月　　27　　日
                  刑事第五庭    審判長法　官　楊明章
                                      法　官　顏基典
                                      法　官　吳森豐
以上正本證明與原本無異。
如不服本判決，應於收受本判決後十日內向本院提出上訴書狀。
其未敘述上訴理由者並得於提起上訴後十日內向本院補提理由書
狀（均須按他造當事人之人數附繕本）「切勿逕送上級法院」。
　　　　　　　　　　　　　　　　　　　書記官　李梅菊
中　　華　　民　　國　　94　　年　　9 　　月　　27　　日
附論罪科刑依據之法條：
毒品危害防制條例第10條第1項
施用第一級毒品者，處 6 月以上 5 年以下有期徒刑。
